【裁判字號】    92,上易,132
【裁判日期】    920227
【裁判案由】    違反毒品危害防制條例
【裁判全文】
臺灣高等法院高雄分院刑事判決          九十二年度上易字第一三二號
    上訴人
    即被告  乙○○
右上訴人因違反毒品危害防制條例案件，不服臺灣高雄地方法院九十一年度易字第三
八二二號中華民國九十一年十一月二十九日第一審判決（起訴案號：臺灣高雄地方法
院檢察署九十一年度毒偵字第三九二九號），提起上訴，本院判決如左：
      主      文
上訴駁回。
      事      實
一、乙○○曾於民國八十一年間，因違反麻醉藥品管理條例案件，經本院判處有期徒
    刑七月確定；又於八十一年間，因違反麻醉藥品管理條例案件，經原審判處有期
    徒刑六年確定；另於八十一年間，因違反麻醉藥品管理條例案件，經原審判處有
    期徒刑十月確定，經定其應執行刑有期徒刑七年，於八十八年六月二十一日縮短
    刑期執行完畢。乙○○前又因施用毒品案件，經送強制戒治期滿後，由臺灣高雄
    地方法院檢察署檢察官於八十九年十一月二十三日，以八十九年度戒毒偵字第一
    二六七號不起訴處分確定。詎其仍不知悔改，復於九十一年七月十八日下午八時
    三十分許，在高雄市○○區○○路之林進興醫院廁所內，以玻璃球燒烤吸其霧氣
    之方式施用第二級毒品安非他命一次，嗣於九十一年七月十九日下午十一時三十
    分許，在高雄市○○區○○路與水源路口為警當場查獲，其持有第二級毒品安非
    他命一包（驗前毛重一甲克，驗後毛重零點九甲克），經警詢問後查獲上情。
二、案經高雄市政府警察局移送臺灣高雄地方法院檢察署檢察官偵查起訴。
      理      由
一、右開事實，業據上訴人即被告乙○○分別於警訊、偵查中、原審及本院供承不諱
    。而扣案之白色晶體，經送請高雄醫學大學附設中和紀念醫院檢驗結果，確係甲
    基安非他命，此有該院九十一年九月十七日檢驗報告一紙在卷可查。又被告前因
    施用毒品案件，經送強制戒治期滿後，由臺灣高雄地方法院檢察署檢察官於八十
    九年十一月二十三日，以八十九年度戒毒偵字第一二六七號不起訴處分確定，此
    有該不起訴處分書、臺灣高等法院被告全國前案紀錄表各一份附卷可憑。此外，
    並有第二級毒品安非他命一包（驗前毛重一甲克，驗後毛重零點九甲克）扣案可
    資佐證。雖被告於九十一年七月十九日下午十一時三十分為警查獲後所採集之尿
    液，經送高雄市政府衛生局檢驗結果，未檢出甲基安非他命之反應，有該局煙毒
    尿液檢驗成績書在卷可考然因被告自承其施用毒品之時間係在九十一年七月十八
    日下午八時三十分許，距採尿時間已超過二十四小時，故其體內之毒品應已代謝
    完畢，是上開煙毒尿液檢驗成績書尚難採為有利於被告之認定。本件事證明確，
    被告之犯行，堪以認定。
二、核被告所為，係犯毒品危害防制條例第十條第二項之施用第二級毒品安非他命罪
    。被告持有第二級毒品安非他命，進而施用，其持有之低度行為應為施用之高度
    行為所吸收，不另論罪。查被告曾於八十一年間，因違反麻醉藥品管理條例案件
    ，經本判處有期徒刑七月確定；又於八十一年間，因違反麻醉藥品管理條例案件
    ，經原審判處有期徒刑六年確定；另於八十一年間，因違反麻醉藥品管理條例案
    件，經原審判處有期徒刑十月確定，經定其應執行刑有期徒刑七年，於八十八年
    六月二十一日縮短刑期執行完畢，其於五年以內，再犯本件有期徒刑以上之罪，
    為累犯，應依刑法第四十七條規定，加重其刑。
三、原審因而適用毒品危害防制條例第十條第二項、第十八條第一項、刑法第十一條
    前段、第四十七條之規定，並審酌被告經強制戒治後仍再施用毒品，足見無戒毒
    之決心，犯後坦承犯行，態度良好等一切情狀，量處有期徒刑十月。並認扣案之
    安非他命一包（驗前毛重一甲克，驗後毛重零點九甲克），係屬毒品，依法宣告
    沒收銷燬。至於送驗耗費安非他命部分，既已滅失不存在，不予宣告沒收銷燬。
    經核原判決認事用法並無不合，量刑亦屬適度。被告上訴意旨，指摘原判決量刑
    過重不當，為無理由，應予駁回。
據上論斷，應依刑事訴訟法第三百六十八條，判決如主文。
本案經檢察官彭南雄到庭執行職務。
中    華    民    國     九十二     年       二       月       二十七   日
                              臺灣高等法院高雄分院刑事第三庭
                                  審判長法官  謝宏宗
                                        法官  邱永貴
                                        法官  黃建榮
右正本證明與原本無異。
不得上訴。
                                      書記官  王秀娟
中    華    民    國     九十二     年       三       月        四      日
附錄：本判決論罪科刑法條：
毒品危害防制條例第十條第二項：
施用第二級毒品者，處三年以下有期徒刑。
                                                                        Ｆ


司法院資訊處製作；財團法人民間司法改革基金會備份。
